臺灣高雄地方法院民事判決　　　　　　　 96年度訴字第940號
原　　　告　乙○○
被　　　告　甲○○
上列當事人間請求損害賠償事件，本院於民國96年4 月10日言詞
辯論終結，判決如下：
    主  文
被告應給付原告新台幣壹拾伍萬元。
原告其餘之訴駁回。
訴訟費用由被告負擔十分之一，其餘由原告負擔。
本判決原告勝訴部分得假執行。
    事 實 及 理 由
一、原告主張：被告係址設高雄市○○區○○街248 號「恩德宮
    」之負責人，民國94年8 月23日14時許，在恩德宮接受某電
    視台之節目錄影，為原告施行驅鬼儀式時，未經原告之同意
    ，竟基於傷害之犯意，拉住原告之右手，插入高溫之香爐內
    ，原告因無法忍受燒燙之灼熱而大聲呼叫停手，詎被告見狀
    並未停手，致原告受有右手食指及無名指體表面積0.5% 之
    二度燒傷之傷害。茲原告因遭被告突如其來之傷害，傷口疼
    痛，所受精神痛苦非輕，爰依侵權行為之法律關係提起本訴
    ，請求被告賠償精神上之損害賠償，並聲明：被告應給付原
    告新台幣(下同)150萬元。
二、被告對於前揭行為造成原告傷害之事實並不爭執，惟以原告
    請求之損害賠償費用過高等語置辯，並聲明：駁回原告之訴
    。
三、法院之判斷：
  (一)原告主張因被告上開傷害行為，而受有右手食指及無名指體
    表面積0.5%之二度燒傷之事實，有國立成功大學醫學院附設
    醫院出具之診斷證明書1 紙在卷可證，到場被告對此亦不爭
    執，且被告之傷害行為，亦經本院95年度簡字第6330號刑事
    判決，判處有期徒刑5 月確定在案，復經本院依職權調閱上
    開刑事卷宗查核屬實，自堪信原告之主張為真實。
  (二)按故意或過失，不法侵害他人之權利者，負損害賠償責任；
    不法侵害他人之身體、健康，被害人雖非財產上之損害，亦
    得請求賠償相當之金額，民法第184 條第1 項前段、第195
    條第1 項前段分別定有明文。是原告自得依侵權行為之法律
    關係，請求被告負損害賠償責任。
  (三)又按不法侵害他人人格權，被害人受有非財產上損害，其請
    求加害人賠償相當金額之慰撫金時，法院對於慰撫金之量定
    ，應斟酌實際加害情形，所造成影響、被害人痛苦之程度、
    兩造之身分地位經濟情形及其他各種狀況，以核定相當之數
    額，最高法院51年台上字223 號判例參照。本院衡量原告為
    專科畢業、無業、名下無不動產；另被告為國中肄業、經營
    泡沫紅茶店，名下亦無不動產，2 人無特殊身分地位，以及
    原告所受傷害僅為右手食指及無名指體表面積0.5%之二度燒
    傷，傷勢非重等一切情狀，認原告向被告請求15萬元之賠償
    為適當。逾此部分之請求，則屬無據，應予駁回。
四、本件所命給付未逾50萬元，爰依職權宣告假執行。
五、據上論結：本件原告之訴為一部有理由，一部無理由，依民
    事訴訟法第79條、第389 條第1 項第5 款，判決如主文。
中　　華　　民　　國　　96　　年　　4 　　月　　14　　日
                  民事鳳山分庭  法　官　高英賓
正本係照原本作成。
如對本判決上訴，須於判決送達後20日內向本院提出上訴狀。
中　　華　　民　　國　　96　　年　　4 　　月　　14　　日
                                書記官　李崑良
